臺灣高等法院臺南分院刑事判決　　　　　　 九十二年度上易字第一九六號　 Ｃ
　　　上　訴　人
　　　即　被　告　甲　○　○
　　　選任辯護人　蘇　新　竹　律師
右上訴人因妨害自由案件，不服臺灣臺南地方法院九十二年度易字第七九八號中華民
國九十二年八月二十九日第一審判決（起訴案號：臺灣臺南地方法院檢察署九十二年
度偵字第五一七五號），提起上訴，本院判決如左：
      主      文
上訴駁回。
      事      實
一、甲○○與乙○○原為男女朋友關係，後因故交惡，甲○○於民國（下同）九十二
    年三月十八日上午十時許，至台南縣永康市○○街三十五號四樓乙○○之住所尋
    找乙○○，因乙○○在屋內不願開門，甲○○明知伊未經乙○○之同意，仍僱請
    不知情之鎖匠林竣盛，前往台南縣永康市○○街三十五號四樓乙○○住處，無故
    開啟該處之房門門鎖，侵入乙○○之住宅，為乙○○及其友人陳神助當場發現。
二、案經乙○○訴由台南縣警察局永康分局報請台灣台南地方法院檢察署檢察官偵查
    起訴。
      理      由
一、被告甲○○經合法傳喚，於本院審理期日無正當理由不到庭。然其於原審偵審時
    固供承有於右揭時、地僱請鎖匠林竣盛開啟告訴人乙○○之房門門鎖之事實，然
    矢口否認無故侵入住宅之犯行，於偵查中辯稱：因為聽到裡面有人走動之聲音，
    擔心告訴人乙○○被偷手機之人報復，所以請鎖匠幫伊開門云云，於原審審理中
    改辯稱：因乙○○前一日打電話向伊借錢要付房租，故自己去找乙○○，擔心沒
    人應門，乙○○在屋內遭到不測，故找鎖匠開門（見原審九十二年七月二十九日
    訊問筆錄）；嗣又辯稱：乙○○要搬家，我才去她那邊（見原審九十二年八月十
    五日審理筆錄）云云。惟查：
（一）被告未經告訴人乙○○本人之同意，擅自僱請不知情之林竣盛前往告訴人之租
      屋處開啟門鎖，進入房內一事，為被告所是認，而其於偵查及原審審理中所辯
      前後互不相同，而其去找被害人之目的既在為被害人支付房租，竟稱：被害人
      沒告訴我房租多少錢：：：（見原審九十二年七月二十九日訊問筆錄），顯與
      一般借款之人必會約定借款金額、交付之時間、地點等常情不符，且被害人若
      果真需要被告前來支付房租，於被告按門鈴時，應會自動開門請被告進入，而
      非拒被告於門外，是被告前述所辯尚難採信。而被告於九十二年八月十五日前
      之所有偵審程序中，均未提出有證人葉育棋可資作證，嗣於九十二年八月十五
      日證人葉育棋方證稱：三月十七日晚間十二點被告打電話給我，說要跟我借新
      台幣四千元，約我在永康中華東路三皇三家等他，他說要借給告訴人三個月房
      租云云，顯係勾串附和被告之詞，不足採信。
（二）再由證人葉育其證述：「三月十八日早上九點多，告訴人打電話給我，叫我告
      知被告，說她不在家，我不知告訴人為何這樣講，之後我就打電話給被告，被
      告接電話的時候，已經在告訴人家的門口，被告跟我說他好像有看到告訴人的
      樣子，說好像有人在裡面，我就叫他注意一下，就掛電話了」等語。且告訴人
      於本院審理時仍稱：「他（指被告）有來按門鈴，但我不開門」、「我會怕他
      ，不可能讓他進來」、「我有打電話給葉育其通知他不要進來」等語。均可證
      明告訴人顯然不願意被告進入其住所，而被告竟執意進入之，其顯有無故侵入
      他人住居之意圖，可以認定。
（三）另證人林竣盛證稱：「三月十八日上午九點多被告打電話到店內，叫伊去案發
      地，一樓的鐵門是打開的，被告在樓下等伊，由他帶伊上四樓，伊有問這房子
      是否為你住處，他說是，所以伊直接開鎖，被告並沒有說他有朋友被困在裡面
      ，怕朋友有危險的事情，如果有意外發生，我們會會同警察一起前往現場」等
      語，亦可知被告當時並不覺屋內有何危急狀況發生。退步言之，倘若確如被告
      所言係因擔心告訴人遭遇不測而進入告訴人住處，被告理應會同警員，並告知
      鎖匠有此情事，而非謊稱伊係居住於該處，利用不知情之開鎖人員擅自開鎖侵
      入，況且質之被告於偵查中供稱：（是否可以隨便開別人家的門）「不行」，
      （是否應請警察來開門）「應該」等語，顯見被告對於正常進入他人住宅之處
      理程序有所認知；且若如被告所言「當時情況危急」云云，其更應報警會同處
      理，其竟找來無任何武器之鎖匠，焉能應付「危急」之狀況？
（四）再者，告訴人與證人陳神助均陳稱：被告一進門就說「被我捉到了」（意指捉
      到告訴人與其他男子同在房內）等語，更足以證明被告當時主觀上並非憂心告
      訴人遭人報復，其有侵入他人住居之犯意，更堪認定，是被告上開辯解，無非
      事後卸責之詞，不足採信，本件事證明確，被告犯行堪予認定。
（五）被告雖另以其與被害人間之手機於案發前日及當日均有通聯紀錄，欲證明其確
      有受邀進入被害人屋內云云，然查該二人間究竟因為何事而有密切聯繫，無法
      僅由通聯紀錄中得知，是該通聯紀錄尚不得遽為被告確實經被害人同意進入屋
      內之之有力證據，仍無法資為有利被告之認定，附此敘明。
二、核被告無故侵入他人住宅，所為係犯刑法第三百零六條第一項之罪。原審以被告
    罪證明確，適用上開法條及刑法第四十一條第一項前段，罰金罰鍰提高標準條例
    第一條前段、第二條之規定，並審酌被告不知尊重他人住居安寧及隱私權，無故
    擅自侵入他人住所，犯後復飾詞狡辯毫無悔意等一切情狀，判處拘役伍拾玖日，
    併諭知易科罰金之折算標準，以資懲儆。經核原審認事用法俱無不合，量刑亦稱
    妥適，被告上訴意旨否認犯罪，仍執前詞，指摘原判決不當，並無可取，為無理
    由，應予駁回。
三、被告經合法傳喚，無正當理由不到庭，不待其陳述逕行判決。
據上論結，應依刑事訴訟法第三百六十八條，第三百七十一條，判決如主文。
本案經檢察官廖椿堅到庭執行職務。
中    華    民    國      九十三      年      一      月      八        日
                                  臺灣高等法院臺南分院刑事第二庭
                                      審判長法官  林    勝    木
                                            法官  葉    居    正
                                            法官  莊    俊    華
右正本證明與原本無異。
不得上訴。
                                      法院書記官  吳    秋    賢
中    華    民    國      九十三      年      一      月      九        日
附錄法條：
刑法第三百零六條第一項：無故侵入他人住宅、建築物或附連圍繞之土地或船艦者，
                        處一年以下有期徒刑、拘役或三百元以下罰金。
